【裁判字號】    97,交訴,103
【裁判日期】    970903
【裁判案由】    公共危險
【裁判全文】
臺灣臺中地方法院刑事判決             97年度交訴字第103號
公  訴  人  臺灣臺中地方法院檢察署檢察官
被      告  乙○○
上列被告因公共危險案件，經檢察官提起公訴（97年度偵字第
605號），被告在本院準備程序進行中就被訴事實為有罪之陳述
，受命法官於告知簡式審判程序之旨，並聽取當事人之意見後，
本院合議庭裁定由受命法官獨任依簡式審判程序，判決如下：
    主  文
乙○○犯肇事致人傷害逃逸罪，累犯，處有期徒刑柒月。
    事  實
一、乙○○曾因公共危險案件，經本院以93年度沙交簡字第427
    號判決判處有期徒刑4月確定，於民國93年9月17日易科罰金
    執行完畢。竟仍不知警惕，於96年11月26日上午11時15分，
    駕駛車牌號碼3A-2876號自小客車，沿臺中縣沙鹿鎮○○路
    291巷往自強路方向行駛，行經自強路291巷與自強路交岔路
    口時，因疏失而撞擊甲○○所騎乘之車牌號碼M27-666號機
    車，致甲○○人車倒地並受有髖挫傷等傷害（過失傷害犯行
    部分未據告訴）。詎乙○○肇事後，竟未對甲○○為具體救
    護措施而逕行逃逸，嗣經警循線查獲。
二、案經臺中縣警察局清水分局報告臺灣臺中地方法院檢察署檢
    察官偵查起訴。
    理  由
壹、程序方面：
一、按除被告所犯為死刑、無期徒刑、最輕本刑為3年以上有期
    徒刑之罪或高等法院管轄第一審案件者外，於法院行準備程
    序進行中，被告先就被訴事實為有罪之陳述時，審判長得告
    知被告簡式審判程序之旨，並聽取當事人、代理人、辯護人
    及輔佐人之意見後，裁定進行簡式審判程序；且受命法官行
    準備程序，與法院或審判長有同一之權限；又簡式審判程序
    之證據調查，不受刑事訴訟法第159條第1項、第161條之2、
    第161條之3、第163條之1及第164條至第170條規定之限制，
    刑事訴訟法第273條之1第1項、第279條第2項前段、第273條
    之2分別定有明文。
二、查本件被告乙○○所犯為死刑、無期徒刑、最輕本刑為3年
    以上有期徒刑以外之罪，且非高等法院管轄第一審之案件，
    經本院合議庭裁定由受命法官行準備程序時，被告就被訴事
    實為有罪之陳述後，復經本院合議庭裁定由受命法官獨任行
    簡式審判程序，是其證據之調查，自不受刑事訴訟法第159
    條第1項、第161條之2、第161條之3、第163條之1及第164條
    至第170條規定之限制，合先敘明。
貳、實體方面：
一、現行刑事訴訟法為保障被告之反對詰問權，排除具有虛偽危
    險性之傳聞證據，以求實體真實之發見，於該法第159條第1
    項明定被告以外之人於審判外之言詞或書面陳述，除法律有
    規定者外，不得作為證據。本件檢察官及被告於本院準備程
    序及審理程序中，並未就本案卷內證據資料之證據能力提出
    爭執，且迄於言詞辯論終結前，均未主張有刑事訴訟法第15
    9條第1項不得為證據之情形，應認均已同意本案卷內之證據
    資料均得作為本案證據，且經本院審酌後，認無不適當之情
    形，是本案卷內之證據均有證據能力，合先敘明。
二、認定犯罪事實所根據的證據及理由：
  (一)被告乙○○於本院審理中坦白承認確有於上開時、地與被害
    人甲○○發生車禍事故，導致被害人受有傷害，且伊於肇事
    後未留於現場即駕車離去之事實，核與證人即被害人甲○○
    於警詢及偵查中證述情節相符。
  (二)有道路交通事故現場圖、調查報告表、臺中縣警察局道路交
    通事故肇事人自首情形紀錄表、光田綜合醫院診斷證明書、
    舉發違反道路交通管理事件通知單、證號查詢汽車駕駛人、
    車籍查詢基本資料詳細畫面各1份、現場照片14幀附卷可稽
    。
  (三)本件事證明確，被告犯行堪予認定。
二、論罪科刑的理由：
  (一)核被告所為，係犯刑法第185條之4肇事致人傷害逃逸罪。
  (二)被告前受如事實欄所載刑之宣告及執行完畢，此有臺灣高等
    法院被告前案紀錄表及臺灣臺中地方法院檢察署刑案資料查
    註紀錄表在卷足憑，其前受有期徒刑執行完畢，於5年內再
    故意犯本件最重本刑為有期徒刑以上之罪，為累犯，應依刑
    法第47條第1項之規定加重其刑。
  (三)爰審酌被告車禍事故之過失程度，被害人所受傷勢非重且事
    後已和被害人達成和解，所生危害非鉅，犯罪後尚能坦承犯
    行，犯罪後態度良好，尚知悔改等一切情狀，量處如主文所
    示之刑。
參、適用法律依據：
  (一)刑事訴訟法第273條之1第1項、第299條第1項前段。
  (二)刑法第185條之4、第47條第1項。
本案經檢察官丙○○到庭執行職務。
中    華    民    國    97    年    9     月    3     日
                  刑事第一庭    法  官  洪挺梧
以上正本證明與原本無異。
如不服本判決，應於收受送達後10日內向本院提出上訴書狀（應
敘述具體理由並附繕本）。
上訴書如未敘述理由，應於上訴期間屆滿後20日內補提理由書於
本院。
                               書記官  劉雅玲
中    華    民    國    97    年    9     月     3    日
附錄本判決論罪科刑法條：
中華民國刑法第185條之4
（肇事遺棄罪）
駕駛動力交通工具肇事，致人死傷而逃逸者，處6月以上5年以下
有期徒刑。


司法院資訊處製作；財團法人民間司法改革基金會備份。
